臺灣臺南地方法院刑事判決
109年度交簡上字第140號
上  訴  人  臺灣臺南地方檢察署檢察官
被      告  陳財益


上列上訴人因被告過失傷害案件，不服本院109年度簡字第1874
號中華民國109年8月3日刑事簡易判決（聲請簡易判決處刑案號
：109年度偵字第8630號），提起上訴，本院管轄之第二審合議
庭判決如下：
    主  文
上訴駁回。
陳財益緩刑貳年，並應履行附件所示本院109年度南司交簡上附
民移調字第3號調解筆錄所示之給付內容。
    事實及理由
一、本案經本院審理結果，認第一審判決認事、用法及量刑均無
    不當，應予維持，除增列「被告於本院審理時之自白、奇美
    醫療財團法人奇美醫院民國109年10月23日（109）奇醫字第
    4811號函暨吳劉月華之病情摘要1份及相關病歷資料影本、
    本院109年度南司交簡上附民移調字第3號調解筆錄」為證據
    ，並引用第一審判決書記載之事實、證據及理由。（如附件
    ）
二、被告於本院坦承犯行，檢察官上訴意旨略以：被告就本件車
    禍事故負有過失責任，迄今卻未與告訴人吳劉月華達成和解
    ，原審量刑實屬過輕，請求更為適法判決等語。惟按刑之量
    定，係實體法上賦予法院得為自由裁量之事項，倘其未有逾
    越或濫用法律所規定裁量之外部及內部性界限，並符合法規
    範之體系及目的，遵守一般有效之經驗及論理法則，即不得
    任意指為違法；又在同一犯罪事實與情節，如別無其他加重
    或減輕之原因，下級法院量定之刑，亦無過重或失輕之不當
    情形，則上級法院對於下級法院之職權行使，原則上應予尊
    重（最高法院75年台上字第7033號判例、85年度台上字第24
    46號裁判要旨參照）。經查，原審以本案事證明確，認被告
    所為，係犯刑法第284條前段之過失傷害罪，且合於自首之
    減輕事由，並審酌被告行車不慎，肇致本件事故，致告訴人
    受有第二腰椎壓迫性骨折之傷害，所為實有不該；並考量被
    告犯後坦認有過失，然因與告訴人就賠償金額差距甚大未能
    達成和解或賠償；參以被告之過失情節、告訴人之受傷情形
    ；兼衡被告無刑事前案紀錄，有臺灣高等法院被告前案紀錄
    表1份在卷可參，素行良好；暨其自陳教育程度為國中畢業
    ，離婚，育有3個小孩，均已成年，目前務農，需扶養父母
    親，家庭經濟狀況不佳等一切情狀，量處拘役40日，並諭知
    易科罰金之折算標準，核其認事用法均無違誤，量刑並無違
    法或顯然過重，亦無所科之刑罰與罪責不相當之瑕疵可指。
    檢察官以前揭理由指摘原審量刑過輕提起上訴，經核為無理
    由，應予駁回。
三、另查被告並無任何犯罪前科，有上開被告前案紀錄表1份附
    卷可憑，被告因一時疏忽未注意而肇事，致告訴人受傷，又
    犯後坦承犯行，態度良好，於本院審理時已與告訴人成立調
    解，有本院上開調解筆錄1份在卷可稽，足認被告有悔悟之
    意，且經此起訴審判科刑，已足促其警惕，信無再犯之虞，
    是認原審所宣告之刑，以暫不執行為適當，爰依刑法第74條
    第1項第1款之規定，併予諭知緩刑2年，以啟自新。另為使
    被告能知所警惕，並兼顧告訴人之權益，認應依刑法第74條
    第2項第3款規定，於緩刑期間課予被告履行上開調解內容之
    負擔，乃屬適當，爰併予宣告之；且前開被告應支付損害賠
    償部分，依刑法第74條第4項之規定，得為民事強制執行名
    義。此外，倘被告未遵循本院所諭知如主文所示緩刑期間之
    負擔，情節重大者，檢察官尚得依刑事訴訟法第476條、刑
    法第75條之1第1項第4款之規定，聲請撤銷本案緩刑之宣告
    ，併予敘明。
四、據上論斷，應依刑事訴訟法第455條之1第1項、第3項、第36
    4條、第368條、第373條，刑法第74條第1項第1款、第2項第
    3款，判決如主文。
本案經檢察官黃淑妤提起公訴，檢察官廖舒屏到庭執行職務
中　　華　　民　　國　　109 　年　　12　　月　　10　　日
            刑事第十四庭  審判長法  官  周宛瑩
                                法  官  李俊彬
                                法  官  蕭雅毓  
以上正本證明與原本無異。
不得上訴。
                                書記官  李如茵
中　　華　　民　　國　　109 　年　　12　　月　　10　　日
附錄本案論罪科刑法條全文
中華民國刑法第284條
因過失傷害人者，處1年以下有期徒刑、拘役或10萬元以下罰金
；致重傷者，處3年以下有期徒刑、拘役或30萬元以下罰金。
附件：